臺灣高等法院交通事件裁定
抗　告　人
即　異議人
即受處分人　甲○○
上列抗告人因違反道路交通管理處罰條例案件，不服臺灣宜蘭地
方法院96年交聲字第17號，中華民國96年5月31日裁定，提起抗
告，本院裁定如下：
    主  文
抗告駁回。
    理  由
一、按行車速度，依速限標誌或標線之規定，無速限標誌或標線
    者，行車時速不得超過50公里，道路交通安全規則第93條第
    1項第1款定有明文。復按汽車駕駛人，行車速度，超過規定
    之最高時速，或低於規定之最低時速，除有第43條第1項第2
    款情形外，處新臺幣（下同）1,200元以上2,400元以下罰鍰
    ，並記違規點數1點，道路交通管理處罰條例第40條、第63
    條第1項第1款亦分別定有明文。
二、交通部公路總局臺北區監理所宜蘭監理站96年1月18日宜監字
    第裁43-QE0000000號處分意旨略以：受處分人甲○○駕駛車
    牌號碼P5-9955號自用小客車，行經臺二庚線二城國小前，
    經警舉發「限速50公里，時速70公里，超速20公里（經科學
    儀器採證）」違規。原處分機關調查後，認前開違規行為屬
    實，依道路交通管理處罰條例第40條規定，裁處甲○○罰鍰
    新臺幣1,800元。
三、受處分人甲○○不服該處分，向臺灣宜蘭地方法院聲明異議
    ，經臺灣宜蘭地方法院交通法庭認定：(一)異議人即受處分人
    甲○○對上開超速違規事實並無爭執，惟質疑依道路交通管
    理處罰條例第7條之2第3項規定，汽車駕駛人行車速度超過
    規定之最高速限之違規行為，採用固定或非固定式科學儀器
    取得證據資料證明者，於一般道路須至少於100公尺前，明
    顯標示之；依道路交通標誌標線號誌設置規則第8條規定，
    遮擋標誌、標線、號誌之物體及影響標誌、標線、號誌效能
    之廣告物等，均應由主管機關或各該物體之主管機關予以改
    正或取締。上開時地員警躲於天橋之下，持移動式測速照相
    機予以採證，又員警測速地點前方所設置之「常有測速照相
    ，請減速慢行」之警示標示設於電線桿附近，為電線桿所遮
    擋，此項警示標誌之設置已違反前述道路交通管理處罰條例
    第7條之2之規定，顯見本案取締容有未洽。(二)異議人雖執前
    詞置辯，惟按：依道路交通管理處罰條例第7條之2第3項規
    定，汽車駕駛人行車速度超過規定之最高速限之違規行為，
    採用固定或非固定式科學儀器取得證據資料證明者，於一般
    道路須至少於100公尺前，明顯標示之。查本件舉發警員曾
    阿文執行移動式測速照相地點前約200公尺處，除有限速50
    公里之標誌外，並設置「常有測速照相，請減速慢行」之警
    示標誌以提醒汽車駕駛人之事實，有宜蘭縣警察局礁溪分局
    96 年1月10日警礁交字第0964100132號函暨所附該路段照片
    4幀可稽，並經該舉發員警到庭結證明確，自與道路交通管
    理處罰條例第7條之2第3項規定相合。且依異議人自行提出
    之該測速路段照片以觀，該警示標示雖位於電線桿附近，但
    只須加以特別之注意，即得明確辨識該警示標示設於該處。
    況且，道路交通安全規則及相關道路交通安全法規，係基於
    社會大眾用路之安全及避免發生事故等目的而訂定，屬社會
    大眾用路之基本依據，汽車駕駛人於駕駛車輛時本即具有遵
    守相關規定以保障自身及他人行之安全之義務，前揭警示標
    示之設置，其作用在於提醒汽車駕駛人注意行車速限，縱該
    設置位置不易辨識，汽車駕駛人應亦依速限行駛。本件異議
    人以70公里之時速行經違規地點，已違反道路交通安全規則
    第93條第1項第1款之規定，自無由以警示標誌不易辨識乙節
    ，解免道路交通管理處罰條例第40條規定之處罰。(三)異議人
    超速行駛之違規行為，事證明確，異議人所辯並無理由，原
    處分機關援引道路交通管理處罰條例第40條規定，對異議人
    裁處罰鍰1,800元部分，固無不當，惟原處分漏未依同條例
    第63條第1項第1款之規定併記違規點數1點，乃撤銷原處分
    ，自為裁定，裁處甲○○罰鍰1,800元，並記違規點數1點。
四、受處分人即異議人甲○○對原審之裁定不服提起抗告略以：
    (一)依據道路交通標誌、標線、號誌設置規則第8條及行政程
    序法第111條第7項之規定，如具重大明顯之瑕疵，行政處分
    無效。(二)警示標誌牌之位置遭行政機關自行移至宜蘭方向
    900公尺處，理由及依據為何云云。
五、惟抗告人確有上開違規行為，已如上述，原審因原處分漏未
    依道路交通管理處罰條例第63條第1項第1款之規定併記違規
    點數1點，乃撤銷原處分，並自為裁定，如上之所述，經核
    並無違誤。受處分人提起抗告，猶執前詞，指摘原裁定不當
    ，核無理由，應予駁回。
據上論斷，依道路交通案件處理辦法第26條，刑事訴訟法第412
條，裁定如主文。
中　　華　　民　　國　　96　　年　　6 　　月　　29　　日
                  刑事第十一庭審判長法  官  張連財
                          　  　　　法　官  楊照男
　　                                法  官  林明俊
以上正本證明與原本無異。
不得再抗告。
  　                                書記官  蕭詩穎
中　　華　　民　　國　　96　　年　　7 　　月　　2 　　日
